【裁判字號】    98,上易,1806
【裁判日期】    980831
【裁判案由】    違反電子遊戲場業管理條例等
【裁判全文】
臺灣高等法院刑事判決                98年度上易字第1806號
上  訴  人  臺灣臺北地方法院檢察署檢察官
被      告  乙○○
            甲○○
上列上訴人因被告違反電子遊戲場業管理條例等案件，不服臺灣
臺北地方法院98年度易字第1423號，中華民國98年6 月26日第一
審判決（起訴案號：臺灣臺北地方法院檢察署98年度偵字第6790
號），提起上訴，本院判決如下：
    主  文
上訴駁回。
    事實及理由
一、本案經本院審理結果，認第一審以被告乙○○、甲○○共犯
    刑法第266條第1項之賭博罪、修正前電子遊戲場業管理條例
    第15條、第22條之違法經營電子遊戲場業罪，依想像競合犯
    之規定從一重罪即違法經營電子遊戲場業處斷，各判處拘役
    30日，並諭知易科罰金折算之標準為新台幣1000元折算一日
    ，認事用法及量刑均無不當，應予維持，並引用第一審判決
    書記載之事實、證據及理由（如附件）。
二、公訴人上訴意旨略以：電子遊戲場業管理條例於98年1 月21
    日經總統修正公布，並自98年4 月13日施行，依修正後之電
    子遊戲場業管理條例第38條規定，該條例修正施行前，已領
    有營利事業登記證之之電子遊戲場業，應自修正之日起6 個
    月內，依該條例第11條規定，申請電子遊戲場業營業級別證
    。修法意旨似已考量新法修正後可能帶來之衝擊，而給予 6
    個月之緩衝期，從法律體系解釋，自無可能一方面給予申請
    營業級別證之緩衝期限，又於緩衝期限內針對尚未取得營業
    級別證之人民加以處罰。而本案係被告乙○○實際經營非電
    子遊戲場業之其他營利事業，就其營業場所，提供予被告李
    宗保設置賭博性電子遊戲機營業，除賭博行為涉犯刑責以外
    ，違反電子遊戲場業管理條例部分，雖違反該條例第16條之
    規定，惟僅有行政罰（參照該條例第28條）而無刑罰，是該
    條例於98年1月21日修正公布，並於98年4月13日施行後，針
    對未辦理營利事業登記，法律似已廢止其刑罰，此部分應為
    程序判決，原審適用法律難謂妥適云云。
三、本院查：本件被告二人既未依電子遊戲場業管理條例規定辦
    理營利事業登記，即在公眾得出入之場所古山園旅社一樓大
    廳擺設電子遊戲機，與客人賭博財物而為經營行為，斯時電
    子遊戲場業管理條例雖於98年1 月21日經總統修正公布，但
    並未開始施行，仍屬違反電子遊戲場業管理條例第15條規定
    ，應依同條例第22條規定處罰，而該條例第22條之處罰規定
    並未修正，亦未將未辦理營利事業登記而經營電子遊戲場業
    之行為廢止刑罰規定，雖處罰之要件有變動，但依修正前之
    規定，亦屬符合處罰之要件，自仍有依修正前之規定予以處
    罰之必要。檢察官上訴意旨，徒以新法給予申請營業級別證
    之緩衝期限，而認原未依規定辦理營利事業登記而經營電子
    遊戲場業僅有行政罰，並無刑事處罰，自有誤會。原審認被
    告二人係犯刑法第266條第1項之賭博罪、修正前電子遊戲場
    業管理條例第15條、第22條之違法經營電子遊戲場業罪，並
    依想像競合犯之規定從一重罪即違法經營電子遊戲場業處斷
    ，各判處拘役30日，並諭知易科罰金折算之標準為新台幣10
    00元折算一日，並無不合。本件檢察官之上訴，為無理由，
    應予駁回。
據上論結，應依刑事訴訟法第373條、第368條，判決如主文。
本案經檢察官陳玉珍到庭執行職務。
中    華    民    國    98    年    8     月    31    日
                  刑事第十庭    審判長法  官 楊炳禎
                                      法  官 陳春秋
                                      法  官 李春地
以上正本證明與原本無異。
不得上訴。
                                      書記官 蘇秋
中    華    民    國    98    年    9     月    4     日
附錄：本案論罪科刑法條全文
刑法第266條
在公共場所或公眾得出入之場所賭博財物者，處1 千元以下罰金
。但以供人暫時娛樂之物為賭者，不在此限。
當場賭博之器具與在賭檯或兌換籌碼處之財物，不問屬於犯人與
否，沒收之。
修正前電子遊戲場業管理條例第15條
未依本條例規定辦理營利事業登記者，不得經營電子遊戲場業。
電子遊戲場業管理條例第22條
違反第15條規定者，處行為人1 年以下有期徒刑、拘役或科或併
科新台幣50萬元以上250萬元以下罰金。


司法院資訊處製作；財團法人民間司法改革基金會備份。
